臺灣花蓮地方法院刑事判決
111年度易字第249號
公  訴  人  臺灣花蓮地方檢察署檢察官
被      告  游建良



上列被告因竊盜案件，經檢察官提起公訴（111年度偵字第167號
），本院裁定依簡式審判程序審理，判決如下：
    主      文
游建良犯竊盜罪，處有期徒刑參月，如易科罰金，以新臺幣壹仟
元折算壹日。未扣案之電纜線伍條均沒收之，如全部或一部不能
沒收或不宜執行沒收時，追徵其價額。
    事實及理由
一、被告游建良所犯非死刑、無期徒刑、最輕本刑有期徒刑3年
    以上或高等法院管轄第一審案件之罪，且其於準備程序進行
    中，先就被訴事實為有罪陳述，經告知其簡式審判程序之旨
    ，並聽取檢察官及被告之意見後，本院依刑事訴訟法第273
    條之1第1項規定，裁定以簡式審判程序進行本案之審理，是
    本案之證據調查，依同法第273條之2規定，不受同法第159
    條第1項、第161條之2、第161條之3、第163條之1及第164條
    至第170條規定之限制；且依同法第310條之2準用同法第454
    條之規定，得製作略式判決書，合先敘明。
二、本案犯罪事實及證據，除犯罪時間更正為「2時50分許至3時
    41分許之間」，竊得之電纜線補充為「5條電纜線」，及證
    據補充「被告於本院準備程序與審理時之自白」外，餘均引
    用檢察官起訴書之記載（如附件）：
三、論罪科刑：
（一）核被告所為，係犯刑法第320條第1項之竊盜罪。
（二）爰審酌被告於本案前，有多次犯竊盜罪遭法院科刑之紀錄
      ，有臺灣高等法院被告前案紀錄表可參，足見其素行非佳
      ；又被告正值壯年，卻未思以正當管道獲取所需財物，僅
      因一己私慾，即漠視法令禁制，恣意竊取他人所有之財物
      據為己有，所為實有害於社會經濟秩序與他人財產安全，
      益徵其法治觀念殊有偏差，顯然缺乏尊重他人財產權之觀
      念，且迄今未與告訴人和解，賠償其所受損失，誠屬非是
      ；惟念及其犯後坦承犯行，犯後態度尚可；兼衡被告自陳
      國中畢業之智識程度、入監前從事水泥工、月薪約新臺幣
      5萬元、經濟狀況不佳之生活狀況（見本院卷第73頁），
      及其犯罪之動機、手段、目的、獲利程度、告訴人所受損
      失等一切情狀，量處如主文所示之刑，及諭知易科罰金之
      折算標準。
四、沒收：
    被告本件竊得之電纜線5條，屬被告之犯罪所得，且均未扣
    案並發還予告訴人，應均依刑法第38條之1第1項前段、第3
    項規定宣告沒收之，並於全部或一部不能沒收或不宜執行沒
    收時，追徵其價額。
據上論斷，應依刑事訴訟法第273條之1第1項、第299條第1項前
段、第310條之2、第454條第2項，刑法第320條第1項、第41條第
1項前段、第38條之1第1項前段、第3項，刑法施行法第1條之1第
1項，判決如主文。
本案經檢察官陳佩芬提起公訴，檢察官林于湄到庭執行職務。
中　　華　　民　　國　　111 　年　　8 　　月　　11　　日
　　　　　　　　　刑事第四庭    法　官  林思婷
以上正本證明與原本無異。
如不服本判決應於收受送達後20日內向本院提出上訴書狀，並應
敘述具體理由。其未敘述上訴理由者，應於上訴期間屆滿後20日
內向本院補提理由書(均須按他造當事人之人數附繕本)「切勿逕
送上級法院」。告訴人或被害人如對於本判決不服者，應具備理
由請求檢察官上訴，其上訴期間之計算係以檢察官收受判決正本
之日期為準。
因疫情而遲誤不變期間，得向法院聲請回復原狀。
中　　華　　民　　國　　111 　年　　8 　　月　　15　　日

                                書記官  黃添民
附錄本案論罪科刑法條全文：
刑法第320條
意圖為自己或第三人不法之所有，而竊取他人之動產者，為竊盜
罪，處五年以下有期徒刑、拘役或五十萬元以下罰金。
意圖為自己或第三人不法之利益，而竊佔他人之不動產者，依前
項之規定處斷。
前二項之未遂犯罰之。
【附件】
臺灣花蓮地方檢察署檢察官起訴書
                                      111年度偵字第167號

上列被告因竊盜案件，業經偵查終結，認應提起公訴，茲將犯罪
事實及證據並所犯法條分敘如下：
　　　　犯罪事實
一、游建良意圖為自己不法之所有，基於竊盜之犯意，於民國11
    0年10月5日2時50分許，侵入花蓮縣○○鄉○○段000地號工地，
    以不詳方式破壞該處之電纜線後，竊取價值新臺幣2萬元之
    電纜線得手離去。
二、案經彭振聲訴由花蓮縣警察局吉安分局報告偵辦。
　　　　證據並所犯法條
一、訊據被告游建良矢口否認上開犯行，辯稱：監視器拍到的電
    動車是伊的，但騎的人不是伊，車子有借給別人云云。然上
    開犯罪事實，業據告訴人游振聲於警詢指證歷歷，並有監視
    器影像、翻拍畫面、刑案現場測繪圖、現場照片、警察職務
    報告在卷可稽，且被告於偵訊時不願透露將車子借給誰，是
    被告所辯顯係卸責之詞，其上開犯嫌堪以認定。
二、核被告所為，係犯刑法第320條第1項竊盜罪嫌。
三、依刑事訴訟法第251條第1項提起公訴。
　　此　致
臺灣花蓮地方法院
中　　華　　民　　國　 111　　年　　6 　　月　　21　　日
　　　　　　　　　　　檢　察　官　　　陳　佩　芬